【裁判字號】    97,訴,640
【裁判日期】    970325
【裁判案由】    違反毒品危害防制條例
【裁判全文】
臺灣彰化地方法院刑事判決               97年度訴字第413號
                                       97年度訴字第549號
                                       97年度訴字第640號
公  訴  人  臺灣彰化地方法院檢察署檢察官
被      告  甲○○
上列被告因毒品危害防制條例案件，經檢察官提起公訴（96年度
毒偵字第5945號、97年度毒偵字第93、94、95、96號、97年度毒
偵字第481 號），被告於本院準備程序中自白犯罪，本院認有刑
事訴訟法第273 條之1 第1 項之情形，合議裁定由受命法官獨任
進行簡式審判程序，茲審理判決如下：
    主  文
甲○○施用第一級毒品，累犯，處有期徒刑拾月。又施用第一級
毒品，累犯，處有期徒刑拾月；扣案之海洛因壹包（驗餘淨重零
點零肆公克），沒收銷燬之。又施用第一級毒品，累犯，處有期
徒刑拾月。又施用第一級毒品，累犯，處有期徒刑拾月；扣案之
削尖吸管壹支沒收。又施用第一級毒品，累犯，處有期徒刑拾月
；扣案之海洛因陸包（驗餘淨重合計零點玖肆公克）沒收銷燬之
。又施用第一級毒品，累犯，處有期徒刑拾月，扣案之海洛因貳
包（驗餘淨重合計零點貳玖公克）沒收銷燬之。應執行有期徒刑
貳年陸月，扣案之海洛因共玖包（驗餘淨重合計壹點貳柒公克）
均沒收銷燬之，扣案之削尖吸管壹支沒收。
    事  實
一、甲○○前於民國（下同）91年間，因施用毒品案件，由臺灣
    彰化地方法院檢察署檢察官向臺灣彰化地方法院提起公訴並
    聲請強制戒治，提起公訴部分，經臺灣彰化地方法院於91年
    11月22日，以91年度訴字第1187號判處有期徒刑8 月確定，
    已於93年5 月21日執行完畢；而強制戒治部分則於92年9 月
    22日執行完畢釋放。又其於94年間，因毒品案件，經本院於
    94年10月11日以94年度訴字第1157號判決判處有期徒刑8 月
    確定，並於同年間，因竊盜案件，經本院於95 年2月24日以
    94年度簡上字第153 號判決判處有期徒刑8 月確定，上揭2
    案經定應執行有期徒刑1 年3 月，甫於95年12月31日縮短刑
    期執行完畢。詎仍不知悔改，於前開案件執行完畢之5 年內
    ，復基於施用第一級毒品海洛因之犯意，分別於下列時、地
    ，施用第一級毒品海洛因：
  （一）於96年6 月27日或其前3 日內之某一時點，在其位於彰
        化縣鹿港鎮○○里○○路82號之居所，以將海洛因加水
        混合後經由針筒注射之方式，施用第一級毒品海洛因1
        次。
  （二）於96年6 月30日上午8 時許，在彰化縣鹿港鎮○○路環
        保公園，以海洛因加水混合後經由針筒注射之方式，施
        用第一級毒品海洛因1 次。
  （三）於96年7 月6 日或其前3 日內之某一時點，在上開居所
        ，以將海洛因加水混合後經由針筒注射之方式，施用第
        一級毒品海洛因1 次。
  （四）於96年7 月18日或其前1 、2 日內之某一時點，在上開
        居所，以將海洛因加水混合後經由針筒注射之方式，施
        用第一級毒品海洛因1 次。
  （五）於96年11月21日中午12時30分許，在上開居所，以將海
        洛因加水混合後經由針筒注射之方式，施用第一級毒品
        海洛因1 次。
  （六）於97年1 月26日上午10時許，在上開居所，以將海洛因
        加水混合後經由針筒注射之方式，施用第一級毒品海洛
        因1 次。
        嗣為警於下列時、地查獲：
  （一）於96年6 月27日上午10時許，為警持本院核發之搜索票
        在上揭居所搜索，發現甲○○之右手臂上有不明針孔，
        徵其同意採集尿液送驗，結果呈嗎啡陽性反應。
  （二）於96年7 月2 日下午3 時45分許，在彰化縣鹿港鎮○○
        巷○○路1 段自來水廠旁，為警發現甲○○形跡可疑，
        上前盤查，結果扣得第一級毒品海洛因1 小包（淨重0.
        04公克）。經徵其同意採集尿液送驗，結果呈嗎啡陽性
        反應。
  （三）於96年7 月6 日中午12時30分，在彰化縣福興鄉○○村
        ○○路○ 段478 巷49弄6 號，員警見甲○○形跡可疑，
        遂上前盤查，發現甲○○身體手臂均有注射針孔痕跡，
        經徵其同意採集尿液送驗，結果呈嗎啡陽性反應。
  （四）於96年7 月18日上午9 時許，為警持本院核發之搜索票
        在上揭居所搜索，結果扣得甲○○所有、供其吸食海洛
        因所用之削尖吸管1 支，徵其同意採集尿液送驗，結果
        呈嗎啡陽性反應。
  （五）於96年11月21日下午4 時30分許，為警持本院核發之搜
        索票在上揭居所查獲，並扣得第一級毒品海洛因6 包（
        合計淨重0.94公克）。徵其同意採集尿液送驗，結果呈
        嗎啡陽性反應。
  （六）又於97年1 月27日上午9 時50分許，在彰化縣鹿港鎮○
        ○路與中正路口處，為警查獲，並扣得第一級毒品海洛
        因2 小包（合計淨重0.29公克）。徵其同意採集其尿液
        送驗，結果呈嗎啡陽性反應，始悉上情。
二、案經彰化縣警察局鹿港分局報請臺灣彰化地方法院檢察署檢
    察官偵查起訴。
    理  由
一、按除被告所犯為死刑、無期徒刑、最輕本刑為3 年以上有期
    徒刑之罪或高等法院管轄第一審案件者外，於刑事訴訟法第
    273 條第1 項程序進行中，被告先就被訴事實為有罪之陳述
    時，審判長得告知被告簡式審判程序之旨，並聽取當事人、
    代理人、辯護人及輔佐人之意見後，裁定進行簡式審判程序
    ；除簡式審判程序、簡易程序及第376 條第1 款、第2 款所
    列之罪之案件外，第一審應行合議審判，刑事訴訟法第273
    條之1 第1 項、第284 條之1 分別定有明文。本件被告甲○
    ○所犯係死刑、無期徒刑、最輕本刑為3 年以上有期徒刑或
    高等法院管轄第一審案件以外之罪，並於本院行準備程序時
    就被訴事實為有罪之陳述，本院合議庭依前揭規定，經評議
    結果，裁定改由受命法官獨任行簡式審判程序，先予敘明。
二、上揭事實，業據被告甲○○迭於警詢、偵訊、本院行準備程
    序及審理時均坦承不諱，且其於96年6 月27日、同年7 月2
    日、同年7 月6 日、同年7 月18日、同年11月21日、97年1
    月27日為警查獲時所採取之尿液，經送鑑驗結果，確均呈嗎
    啡陽性反應，此有彰化縣警察局鹿港分局委託檢驗尿液代號
    與真實姓名對照認證表6 紙及詮昕科技股份有限公司96年11
    月30日、96年7 月5 日、同年7 月13日、同年7 月19日、同
    年7 月25日、97年2 月15日、報告編號6B220187、00000000
    、00000000、00000000、00000000、00000000號濫用藥物尿
    液檢驗報告各1 紙附卷可稽，又扣案之白色粉末共9 包（其
    中1 包驗餘淨重0.04公克、另6 包驗餘淨重共0.94公克、另
    2 包驗餘淨重共0.29公克）經送法務部調查局鑑驗結果，確
    含第一級毒品海洛因成分，此有彰化縣警察局鹿港分局查獲
    涉嫌毒品危害防制條例毒品初步檢驗報告單共3 紙及法務部
    調查局96年調科壹字第09623059590 號、97年1 月18日調科
    壹字第09723004810 號、97年02月16日調科壹字第09723008
    540 號鑑定書各1 紙在卷可參，應認被告之自白確與事實相
    符，堪以採信。另查，被告曾於91年間，因施用毒品案件，
    經本院裁定送強制戒制，於92年9 月22日執行完畢釋放，有
    臺灣高等法院被告前案紀錄表及臺灣彰化地方法院檢察署刑
    案資料查註紀錄表各1 份在卷足憑，被告顯係強制戒治執行
    完畢釋放後，5 年內再犯毒品危害防制條例第10條第1 項之
    罪，依同條例第23條第2 項規定，應依法論科。本件犯罪事
    證明確，被告前開犯行洵堪認定。
三、按海洛因係毒品危害防制條例所定之第一級毒品，不得非法
    施用。是被告甲○○所為，核分別係犯毒品危害防制條例第
    10條第1 項之施用第一級毒品罪。查被告為供施用第一級毒
    品海洛因而持有各該級毒品之低度行為，應各為施用之高度
    行為所吸收，均不另論罪。又被告所犯上開六罪，係犯意各
    別、行為互殊，應予分論併罰。查被告於94年間，因毒品案
    件，經本院於94年10月11日以94年度訴字第1157號判決判處
    有期徒刑8 月確定，並於同年間，因竊盜案件，經本院於95
    年2 月24日以94年度簡上字第153 號判決判處有期徒刑8 月
    確定，上揭2 案經定應執行有期徒刑1 年3 月，甫於95年12
    月31日縮短刑期執行完畢，有臺灣高等法院被告前案紀錄表
    及臺灣彰化地方法院檢察署刑案資料查註紀錄表各1 紙在卷
    可稽，其受有期徒刑之執行完畢，5 年以內故意再犯本件有
    期徒刑以上之六罪，為累犯，應均依刑法第47條第1 項之規
    定加重其刑。
四、量刑及沒收部分：爰審酌被告曾因施用毒品經執行觀察勒戒
    及強制戒治後，仍未能戒斷其施用毒品之惡習，再犯本件施
    用毒品犯行，足見其雖經觀察、勒戒及強制戒治之治療程序
    ，猶未能戒絕毒品而再次施用，惡行非輕，顯未能善體國家
    設置觀察、勒戒機構，協助毒品施用者戒除毒癮之良法美意
    ，惟念及施用毒品本質上係戕害自身健康之行為，尚未嚴重
    破壞社會秩序或侵害他人權益，及其施用第一級毒品海洛因
    之動機、目的、所生危害及犯罪後坦承犯行態度尚屬良好等
    一切情狀，分別量處如主文所示之刑，並定其應執行之刑，
    以示懲儆。另扣案之第一級毒品海洛因共9 包（合計淨重
    1.27 公 克），均屬第一級毒品，且均係供被告施用毒品所
    用，不問何人所有，應均依毒品危害防制條例第18條第1 項
    前段規定，沒收銷燬之。又扣案之削尖吸管1 支，為被告所
    有且為被告施用第一級毒品所用之物，業據被告自承在卷，
    應依刑法第38條第1 項第2 款之規定沒收之。
據上論斷，應依刑事訴訟法第273 條之1 第1 項、第299 條第1
項前段，毒品危害防制條例第10條第1 項、第18條第1 項前段，
刑法第11條前段、第47條第1 項、第38條第1 項第2 款、第51條
第5 款，判決如主文。
本案經檢察官張聖傳到庭執行職務。
中    華    民    國    97    年    3     月    25    日
                        刑事第二庭    法  官  黃齡玉
以上正本證明與原本無異。
如不服本判決，應於判決送達後10日內，向本院提出上訴書狀，
上訴書狀應「敘述具體上訴理由」，並按他造當事人之人數附繕
本。「切勿逕送上級法院」。
中    華    民    國    97    年    3     月    25    日
                                      書記官  施嘉玫
毒品危害防制條例第10條
施用第一級毒品者，處 6 月以上 5 年以下有期徒刑。


司法院資訊處製作；財團法人民間司法改革基金會備份。
